【裁判字號】    99,易,39
【裁判日期】    990629
【裁判案由】    詐欺
【裁判全文】
臺灣臺中地方法院刑事判決                99年度易字第39號
公  訴  人  臺灣臺中地方法院檢察署檢察官
被      告  甲○○
            丙○○
上列被告因詐欺案件，經檢察官提起公訴（98年度偵字第27888
、26819號），本院判決如下：
    主    文
甲○○共同犯詐欺取財罪，處拘役貳拾日，如易科罰金，以新臺
幣壹仟元折算壹日。
丙○○共同犯詐欺取財罪，處拘役貳拾日，如易科罰金，以新臺
幣壹仟元折算壹日。緩刑貳年。
    犯罪事實
一、甲○○與丙○○2人於民國98年9月6日之前某日，共同基於
    詐欺取財之犯意聯絡，意圖為自己不法之所有，在不詳地點
    ，利用蕃薯論壇網站，以「許雅婷（小玲）」名義，向不特
    定人佯以販售天堂遊戲虛擬天幣60億，使乙○○陷於錯誤，
    於98年9月6日18時許，以新臺幣（下同）4800元成交，並撥
    打甲○○所使用以不知情之余佩玲名義申請之門號00000000
    00號行動電話，經丙○○告知匯款帳號予以確認後，隨即於
    同日19時02分許前往臺北富邦銀行設於臺北市○○區○○路
    2段34號中影文化城前之自動櫃員機，匯款4800元至丙○○
    后里郵局帳號00000000000000號帳戶內。該詐得之款項，由
    甲○○、丙○○2人朋分花用。嗣因乙○○未依約收到天幣
    ，始知遭騙。
二、案經乙○○訴由臺北市政府警察局內湖分局報告臺灣士林地
    方法院檢察署呈請臺灣高等法院檢察署令轉臺灣臺中地方法
    院檢察署，及臺中縣警察局大甲分局報告臺灣臺中地方法院
    檢察署檢察官偵查起訴。
    理    由
一、認定犯罪事實所憑之證據及理由﹕
  (一)訊據被告甲○○固坦承余佩玲所申辦門號0000000000之行動
    電話係其所使用之情，惟矢口否認有何詐欺取財犯行，辯稱
    ：伊沒有在玩天堂遊戲，沒有在蕃薯論壇網站向不特定人販
    售天堂遊戲虛擬天幣60億，亦未曾與告訴人乙○○為電話聯
    絡云云；訊據被告丙○○固坦承有於電話中告知告訴人乙○○其銀行帳號之情，惟否認知悉被告甲○○向告訴人乙○○
    詐欺取財之事，辯稱：當初是甲○○跟伊說朋友要匯給他錢
    ，但是伊不知道他是要去騙人云云。經查﹕
    1.證人即告訴人乙○○於99年6月7日在本院證稱：伊曾於98
      年9月6日在網路上面購買天堂遊戲的虛擬天幣，網路上是
      留許雅婷的名字，但實際接通電話的是一名男性，當時伊
      是撥打0000000000的電話與對方聯絡，伊等以電話協議等
      伊匯款之後，對方在一個小時之後就要在網路上將虛擬天
      幣交給伊；在整個溝通的過程中，總共有2個人接過電話
      ，一開始是伊跟A聯絡，A告訴伊他的郵局帳號，後來因為
      帳號有問題，所以A告訴伊可以匯給他的朋友B，並由他的
      朋友B告訴伊帳號；伊當時是在跟A講電話當中，A就將電
      話轉給B，然後B就告訴伊直接將錢匯到他的帳戶即可，B
      應該知道伊等在講什麼。伊通話完之後就馬上去匯款，匯
      款之後有再打電話跟他們確認，對方告訴伊，一個小時之
      後就會將天幣移轉給伊，但是一個小時後，對方就關機了
      ，無法聯絡；當時伊是以伊的手機0000000000跟對方聯絡
      的等語明確（見本院卷第27頁正反面）。核其上開證述，
      有門號0000000000號行動電話通聯調閱查詢單1份、蕃薯
      論壇天堂拍賣場網頁資料及告訴人乙○○之臺北富邦銀行
      自動櫃員機交易明細表影本各1紙等在卷可佐。又觀諸門
      號0000000000號行動電話通聯調閱查詢單，於98年9月6日
      18、19時許，與門號0000000000行動電話間有共達14通之
      通聯紀錄，再至同日20時29分、21時47分，則有2通自門
      號0000000000行動電話發話及發簡訊至門號0000000000號
      行動電話、而其通話秒數均為0之紀錄；上開紀錄與證人
      即告訴人乙○○所稱其先與被告等為多次聯絡，待匯款之
      後被告即關機等情均相符；是以，上開證人之證述，堪信
      為真實。被告甲○○辯稱未曾與告訴人乙○○為電話聯絡
      云云，為其卸責之詞，尚難採信。
    2.再者，被告丙○○於偵訊時表示認罪（見98年度偵字第27
      888號偵查卷第5頁），且其於本院坦承其有於電話中將其
      銀行帳號告知對方，並供稱：當時伊提款的時候，甲○○
      站在提款機的旁邊，他有接電話，之後掛掉電話，就叫伊
      看帳戶裡面有沒有錢匯進來等語（見本院卷第18頁）。參
      照證人即告訴人乙○○於本院證稱：伊當時是在跟A講電
      話當中，A就將電話轉給B，然後B就告訴伊直接將錢匯到
      他的帳戶即可，B應該知道伊等在講什麼等語（見本院卷
      第27頁反面）。由此可知，於被告甲○○與告訴人乙○○
      通話當時，被告丙○○就在被告甲○○身旁，依常理判斷
      ，被告丙○○對於被告甲○○與告訴人乙○○間之通話內
      容，應能知悉。是被告丙○○辯稱其不知悉被告甲○○向
      告訴人乙○○詐騙之事云云，亦難採信。
  (二)綜上事證，被甲○○、丙○○二人之詐欺取財犯行，洵堪認
    定。
二、論罪科刑﹕
  (一)核被告甲○○、丙○○所為，均係犯刑法第339條第1項之詐
    欺取財罪。被告甲○○、丙○○二人就上開犯行間，有犯意
    聯絡及行為分擔，為共同正犯。爰審酌被告二人利用網路販
    賣遊戲天幣之方式，詐騙告訴人乙○○4800元，侵害告訴人
    乙○○之財產法益，所為實值非難；兼衡酌被告二人已當庭
    與告訴人乙○○達成和解，並賠償告訴人乙○○4800元之金
    錢損失等一切情狀，分別量處如主文所示之刑，及各諭知易
    科罰金之折算標準。
  (二)又被告丙○○前未曾因故意犯罪受有期徒刑以上刑之宣告，
    有臺灣高等法院被告前案紀錄表附卷可稽，其素行尚佳，而
    因一時失慮，致罹刑章，犯罪後已與告訴人達成和解，並賠
    償告訴人之金錢損失，有如前述，堪認被告丙○○經此科刑
    之教訓，當益知戒慎而無再犯之虞，本院認其所宣告之刑，
    以暫不執行為適當，爰依刑法第74條第1項第1款規定，併予
    宣告緩刑2年，以勵自新。另被告甲○○前因詐欺案件，經
    本院於98年8月17日判處有期徒刑3月，緩刑2年確定，此有
    臺灣高等法院被告前案紀錄表附卷可稽，故本件不宜宣告緩
    刑，併此敘明。
據上論斷，應依刑事訴訟法第299條第1項前段，刑法第28條、第
339條第1項、第41條第1項前段、第74條第1項第1款，刑法施行
法第1條之1第1項、第2項前段，判決如主文。
本案經檢察官丁○○到庭執行職務。
中    華    民    國    99    年    6     月    29    日
                  刑事第十六庭  審判長法  官  巫淑芳
                                      法  官  黃建都
                                      法  官  戴嘉慧
以上正本證明與原本無異。
如不服本判決應於收受判決後10日內向本院提出上訴書狀，並應
敘述具體理由；其未敘述上訴理由者，應於上訴期間屆滿後20日
內向本院補提理由書（均須按他造當事人之人數附繕本）「切勿
逕送上級法院」。
告訴人或被害人對於判決如有不服具備理由請求檢察官上訴者，
其上訴期間之計算係以檢察官收受判決正本之日期為準。
                                      書記官  劉晴芬
中    華    民    國    99    年    6     月    30    日
【附錄論罪科刑法條】
中華民國刑法第339條
（普通詐欺罪）
意圖為自己或第三人不法之所有，以詐術使人將本人或第三人之
物交付者，處5年以下有期徒刑、拘役或科或併科1千元以下罰金
。
以前項方法得財產上不法之利益或使第三人得之者，亦同。
前二項之未遂犯罰之。

司法院資訊處製作；財團法人民間司法改革基金會備份。
